【裁判字號】    98,台非,101
【裁判日期】    980409
【裁判案由】    竊盜
【裁判全文】
最高法院刑事判決              九十八年度台非字第一０一號
上  訴  人  最高法院檢察署檢察總長
被      告  甲○○
上列上訴人因被告竊盜案件，對於台灣高等法院中華民國九十六
年十月九日第二審確定判決（九十六年度上訴字第三一四五號，
起訴案號：台灣士林地方法院檢察署九十五年度偵字第一四七二
三號、第一五六三０號），認為部分違法，提起非常上訴，本院
判決如下：
    主  文
原判決關於宣告強制工作部分撤銷。
    理  由
本件非常上訴理由稱：「一、按判決不適用法則或適用不當者為
違背法令，刑事訴訟法第三百七十八條定有明文。復『按竊盜犯
贓物犯保安處分條例第二條第四項應執行之刑未達一年以上者，
不適用本條例』之規定，係民國八十一年七月二十九日該條例修
正（同年月三十一日生效）時所增訂；又『法院辦理竊盜犯贓物
犯保安處分條例案件應行注意事項』第二項規定：『本條例第二
條第四項規定應執行之刑未達一年以上者，不適用本條例，包括
依減刑條例減刑後所定之應執行刑在內，其所稱應執行之刑，限
於因犯本條例所定之竊盜罪或贓物罪所定之應執行刑』，而此應
行注意事項所指『依減刑條例減刑後所定應執行刑』，並無除外
規定，自包括法院於判決時適用減刑條例及判決確定後適用減刑
條例以裁定減刑之情形』（最高法院九十五年『度（漏載）』台
抗字第四一二號裁定意旨可資參照）。二、本件原判決判處被告
（甲○○）共同連續攜帶兇器，毀壞安全設備竊盜罪，處有期徒
刑一年，減為有期徒刑六月，乃竟適用竊盜犯贓物犯保安處分條
例第三條第一項、第四條、第五條第一項前段，諭知應於刑之執
行前令入勞動場所強制工作三年，並與被告所犯數竊盜罪、偽造
文書罪所處之刑定其應執行之刑後，諭知應於刑之執行前令入勞
動場所強制工作三年。揆諸首開規定，顯屬違法。案經確定，且
於被告不利。爰依刑事訴訟法第四百四十一條、第四百四十三條
提起非常上訴，以資救濟」等語。
本院按：「判決不適用法則或適用不當者，為違背法令」，為刑
事訴訟法第三百七十八條明定。又竊盜犯贓物犯保安處分條例第
二條第四項係規定：「應執行之刑未達一年以上者，不適用本條
例」，而其所稱「應執行之刑未達一年以上者」，應包括依減刑
條例減刑後所減得之應執行刑在內。本件原判決論被告甲○○以
共同連續攜帶兇器毀壞安全設備竊盜罪名部分，係量處被告有期
徒刑一年，並依中華民國九十六年罪犯減刑條例規定，減為有期
徒刑六月。則被告該部分竊盜罪所應執行之刑既未達一年以上，
揆諸上開規定，自無竊盜犯贓物犯保安處分條例之適用。乃原判
決以被告於刑法修正前再犯本件連續竊盜罪，顯有犯罪習慣，適
用該條例第三條第一項、第四條、第五條第一項前段規定，諭知
被告應於該共同連續攜帶兇器毀壞安全設備竊盜罪執行前，令入
勞動場所強制工作三年，自有適用法則不當之違背法令。案經確
定，且於被告不利，非常上訴意旨執以指摘，非無理由，應由本
院將原判決關於宣告強制工作（含定應執行刑部分之強制工作宣
告）部分撤銷，且該項撤銷具有改判性質，效力及於被告，以資
救濟。
據上論結，應依刑事訴訟法第四百四十七條第一項第一款前段，
判決如主文。
中    華    民    國  九十八  年    四    月    九    日
                      最高法院刑事第七庭
                          審判長法官  林  永  茂
                                法官  吳  昆  仁
                                法官  蘇  振  堂
                                法官  蕭  仰  歸
                                法官  林  立  華
      本件正本證明與原本無異
                                      書  記  官
中    華    民    國  九十八  年    四    月   二十   日
                                                Ａ


司法院資訊處製作；財團法人民間司法改革基金會備份。
